【裁判字號】    95,交聲,1131
【裁判日期】    950725
【裁判案由】    交管條例聲異
【裁判全文】
臺灣板橋地方法院交通事件裁定        95年度交聲字第1131號
原處分機關  交通部公路總局臺北區監理所
異  議  人
即受處分人  乙○○
上列異議人即受處分人因違反道路交通管理處罰條例案件，對於
交通部公路總局臺北區監理所於中華民國95年6 月8 日以北監營
裁字裁40-AGJ402203號違反道路交通管理事件裁決書所為之處分
（原舉發案號：臺北市政府警察局北市警交大字第AGJ402203 號
），聲明異議，本院裁定如下：
    主  文
異議駁回。
    理  由
一、原處分機關處分意旨略以：異議人即受處分人乙○○於民國
    九十五年五月十七日上午九時十分許，駕駛車號４１７－Ｍ
    Ｔ號營業小客車，行經臺北市○○路與瑞光路路口時，因紅
    燈左轉，屬駕車行經有燈光號誌管制之交岔路口闖紅燈之違
    規行為，經臺北市政府警察局內湖分局交通分隊員警當場舉
    發，遂依道路交通管理處罰條例第五十三條之規定，裁處罰
    鍰新臺幣（下同）二千七百元，並依同條例第六十三條第一
    項第三款之規定，記違規點數三點。
二、異議人則以：伊在行經臺北市○○路與瑞光路交岔路口之前
    ，即已駛入基湖路上ＢＥＮＱ大樓之車道，讓客人下車後，
    再沿著車道駛進瑞光路，當時瑞光路行向之號誌為綠燈，伊
    並無紅燈左轉之違規行為，且ＢＥＮＱ大樓之車道出口亦無
    只准右轉之標誌，自可從該車道駛入瑞光路，為此聲明異議
    云云。
三、按汽車駕駛人，行經有燈光號誌管制之交岔路口闖紅燈者，
    處一千八百元以上五千四百元以下罰鍰，並記違規點數三點
    ，原處分機關裁決時之道路交通管理處罰條例第五十三條、
    第六十三條第一項第三款分別定有明文（嗣該條例第五十三
    條於九十四年十二月二十八日增列第二項，而將原條文改為
    第一項，並於九十五年七月一日施行，惟條文內容並未變更
    ，另該條例第六十三條第一項第三款則未修正，併予指明）
    。
四、經查：證人即舉發本案之臺北市政府警察局內湖分局交通分
    隊小隊長甲○○於本院訊問時，到庭具結證述：「... 當時
    異議人是從基湖路左轉瑞光路，是從第二個車道左轉瑞光路
    。當時基湖路的號誌燈是紅燈。... 」、「（你是否能確定
    異議人是從基湖路直接左轉瑞光路？）我確實記得。因為我
    是在看機車有無從基湖路先騎到瑞光路底的ＢＥＮＱ大樓前
    的待轉區。所以如果有機車從ＢＥＮＱ大樓前騎過來的話，
    基湖路的方向就是紅燈。」、「（是否有看到異議人從基湖
    路左邊第二個車道左轉到瑞光路的整個過程？）有。」等語
    明確，證人甲○○係依法執行職務之警員，與異議人並無怨
    隙仇恨，衡情當無胡亂指摘反自陷偽證罪責之理，異議人亦
    自承：伊駛入瑞光路時，基湖路行向之號誌為紅燈等語不諱
    ，則異議人確有紅燈左轉之違規行為，已堪認定。異議人雖
    辯稱：伊係從ＢＥＮＱ大樓之車道駛入瑞光路云云，然與證
    人上開證詞不符，證人甲○○復證述：「... ＢＥＮＱ大樓
    的車道出口還沒有到達瑞光路的路口（指基湖路與瑞光路之
    交岔路口），所以異議人要按照基湖路方向的號誌燈來行駛
    。」、「（從ＢＥＮＱ大樓出來，可不可以直接開到瑞光路
    上？）不可以，因為如要左轉（指從基湖路左轉瑞光路），
    必須在號誌燈前三十公尺，就駛入最左側車道，但ＢＥＮＱ
    大樓車道出來已經不可能開入最左側車道，所以從車道出來
    只能右轉基湖路。」、「... 事實上，我沒有看到他（指異
    議人）從ＢＥＮＱ大樓的車道開出來，且我確定（攔停時）
    他沒有跟我提過他是從車道開出來的。」等語綦詳，足認異
    議人所辯上情，洵屬事後卸責之詞，無足憑信。至於異議人
    在舉發違反道路交通管理事件通知單上簽名與否，並不影響
    其違規行為之認定，此觀諸違反道路交通管理事件統一裁罰
    基準及處理細則第十一條第一項第一款：「行為人有本條例
    之情形者，應填製舉發違反道路交通管理事件通知單，並於
    被通知人欄予以勾記，其通知聯依下列規定辦理：一、當場
    舉發者，... 。被查獲之駕駛人或行為人為受處分人時，應
    將該通知單填記後交付該行為人簽名或蓋章收受之；拒絕簽
    章者，並記明其事由，視為已收受；... 」之規定自明，故
    異議人所稱：警察當時並未告知如果不服舉發可以不簽名，
    所以伊才會在舉發通知單上簽名乙節，與其違規駕駛行為無
    涉，亦不得據此指摘本案裁決有何違法可言。
五、綜上所述，異議人確有駕車行經有燈光號誌管制之交岔路口
    闖紅燈即紅燈左轉之違規行為，堪予認定。從而原處分機關
    援引首揭規定，裁以罰鍰二千七百元，並記違規點數三點，
    於法並無違誤，應予維持。本件異議人之異議為無理由，應
    予駁回。
據上論斷，應依道路交通管理處罰條例第八十七條第二項，道路
交通案件處理辦法第十九條，裁定如主文。
中    華    民    國    95    年    7     月    25    日
                  交通法庭  法  官  劉元斐
上列正本證明與原本無異。
如不服本裁定，應於裁定送達後五日內向本院提出抗告狀。
                            書記官  郭玉芬
中    華    民    國    95    年    7     月    25    日


司法院資訊處製作；財團法人民間司法改革基金會備份。
